# 针对外汇风险而签订的期权合约

提问人：jinjunlovely 时间：2016-06-15 22:56:33
请问，针对外汇风险而买入期权合约，是否可以将产生的期权收益确认为财务费用而不确认为投资收益（或公允价值变动损益），使财务费用反映经风险控制后的结果。

回答人：chenyiwei
那要看你的案例是否满足《企业会计准则第 24 号——套期保值》第十七条规定的套期会计方法的运用条件，以及在满足运用条件时是否选择采用套期会计方法。如果不采用现金流量套期会计方法的，则不可能将作为套期工具的外汇合约的公允价值变动的影响在套期工具结算时转入财务费用。

提问人：jinjunlovely 时间：2016-06-16 10:31:14
请问陈版，如果作为现金流量套期，针对无效套期部分的公允价值变动是应该确认为财务费用还是公允价值变动损益？如果将无效套期部分的公允价值变动确认为公允价值变动损益，那么在行权日是应该转为投资收益还是财务费用？

回答人：chenyiwei
无效套期部分的公允价值变动计入“公允价值变动损益”而不是财务费用，到衍生工具结算时将累计的公允价值变动损益转入投资收益。